臺灣臺中地方法院刑事判決　　　　　　　95年度易字第3819號
公　訴　人　臺灣臺中地方法院檢察署檢察官
被　　　告　巳○○
　　　　　　　　　　現另案於臺灣臺中監獄執行中
上列被告因竊盜案件，經檢察官提起公訴（95年度偵緝字第2469
號、95年度偵緝字第2468號2），及當庭追加起訴，暨同署檢察
官移送併辦（95年度偵字第15216號、95年度偵字第17820號、95
年度偵字第22740號），被告於準備程序中就被訴事實為有罪之
陳述，受命法官於聽取當事人之意見後，由本院合議庭裁定由受
命法官獨任以簡式審判程序判決如下：
    主    文
巳○○共同連續攜帶兇器竊盜，處有期徒刑捌月，扣案如附表3
所示之物，均沒收；又竊盜未遂，處有期徒刑參月；又攜帶兇器
竊盜，處有期徒刑柒月。應執行有期徒刑壹年肆月。扣案如附表
3所示之物，均沒收。
    犯罪事實
一、巳○○或單獨、或與有共同犯意聯絡之游明滄（業經台灣台
    中地方法院檢察署以95年度偵字第15216號提起公訴，現另
    由本院審理中），基於意圖為自己不法所有之犯意，自民國
    95年3月24日起至同年6月21日止，連續於如附表1所示之時
    間、地點，攜帶其所有如附表編號1所示之手電筒（供車內
    照明便利行竊用）及足供兇器使用之螺絲起子（其中附表1
    編號14部分係攜帶附表3編號3游明滄所有之螺絲起子，附表
    1其餘編號部分係攜帶附表3編號2巳○○所有之螺絲起子）
    等物，以路旁石塊擊破車窗玻璃後（毀損部分未據告訴），
    進入車內，持上開螺絲起子拆卸車輛音響、導航器等物而竊
    取之，或徒手竊取車內財物（個別行竊之時間、地點、被害
    人、遭竊財物均詳見附表1），所得財物則持往台中市干城
    車站跳蚤市場變賣得現。
二、巳○○又基於意圖為自己不法所有之犯意，分別為下列行為
    ：
  (一)95年7月10日23時30分許，騎乘其兄廖國勳所有車號INH-878
    號機車，行經台中縣太平市○○街138號對面時，趁子○○
    停放在路旁之車號9676-KZ號自小客車無人看管之際，以路
    旁石塊擊破車窗玻璃後（毀損部分未據告訴），將上半身伸
    入車窗內翻動財物之際，為子○○發現並大聲呼喊，巳○○
    見形跡敗露，隨即騎乘機車逃逸離去，始未得逞。
  (二)95年7月13日14時30分許（起訴書誤載為「17日」），騎乘
    其兄廖國勳所有車號INH-878號機車，行經台中縣太平市○○○路15號前時，趁庚○○停放在路旁之車號X7-6625號自
    小客車無人看管之際，先以路旁石塊擊破車窗玻璃後（毀損
    部分未據告訴），再以足供兇器使用之螺絲起子拆卸車內音
    響1台（價值約新台幣2千餘元）而竊取得手（螺絲起子並未
    扣案），持往台中市○○路跳蚤市場變賣得現。
三、嗣於95年5月31日，巳○○與游明滄共騎車號YIH-889號機車
    ，完成附表1編號14之竊盜行為而逃逸之際，為巡邏員警記
    下車號，循線查獲，並在共犯游明滄位於台中縣大里市○○○街22巷16之3號住處，扣得游明滄所有、供2人行竊用之螺
    絲起子1支（附表3編號3）。另巳○○於95年7月12日16時許
    ，騎乘上開車號INH-878號機車，行經台中縣太平市○○○
    路267號前，為警查獲，並自上開機車置物箱內扣得其所有
    供竊盜用之手電筒1支、螺絲起子2支（附表3編號1至2）。
四、案經台中縣警察局霧峰分局及台中市警察局第三分局報請台
    灣台中地方法院檢察署檢察官偵查起訴、追加起訴及移送併
    辦。
    理  由
一、訊據被告巳○○對上開犯罪事實坦承不諱，核與證人即被害
    人丁○○、癸○○、卯○○、壬○○、戊○○、甲○○、辛○○、乙○○、辰○○、酉○○、丙○○、申○○、戌○○
    、寅○○、丑○○、己○○於警詢中之證述，及證人卯○○
    、壬○○、甲○○、乙○○、辰○○、酉○○、丙○○、丑
    ○○、己○○於偵訊時證述失竊情節相符，亦與共犯游明滄
    於警詢及偵訊時供述之行竊手法相符，並有台中市警察局第
    三分局刑案現場勘查報告、現場採證照片、內政部警政署刑
    事警察局95年4月5日刑紋字第0950055695號指紋鑑驗書（見
    中分三偵字第0950018807號警卷第8-17頁）、台中縣警察局
    霧峰分局搜索扣押筆錄、扣押物品目錄表（見霧警偵字第09
    50053920號警卷第33-36頁）、霧峰分局太平分駐所受理各
    類案件報案紀錄表（同上卷第38-46頁）。被害人庚○○被
    竊案發時之監視錄影帶翻拍照片（霧警偵字第0950020673號
    警卷第22-23頁）、車號INH-878號機車車籍資料查詢紀錄表
    （同上卷第31頁）、台中市警察局第三分局搜索扣押筆錄、
    扣押物品目錄表（中分三偵字第0950032435號警卷第3-5頁
    、第15頁反面）、被害人寅○○被竊案發時之監視錄影帶翻
    拍照片（同上卷第19-21頁）。被害人子○○被竊案發時之
    現場照片（霧警偵字第0950018626號警卷第6-7頁）等附卷
    可稽，復有附表3所示之物扣案可資佐證，顯見被告自白與
    事實相符而可採信，本件事證已明，被告犯行堪以認定。
二、按刑法第321條第1項第3款之攜帶兇器竊盜罪，係以行為人
    攜帶兇器竊盜為其加重條件，此所謂兇器，其種類並無限制
    ，凡客觀上足對人之生命、身體、安全構成威脅，具有危險
    性之兇器均屬之，且祇須行竊時攜帶此種具有危險性之兇器
    為已足，並不以攜帶之初有行兇之意圖為必要（最高法院74
    年3月19日刑庭總會決議參照）。查螺絲起子為金屬材質，
    質地堅硬，頂端甚為尖銳，客觀上足對人之生命、身體、安
    全構成威脅，自屬具有危險性之兇器，被告復自承扣案如附
    表3編號2之螺絲起子2支，均隨身攜帶，遇行竊之自小客車
    內有音響等物可供拆卸時，即使用螺絲起子將之拆解，及使
    用附表3編號1之螺絲起子竊取附表1編號14之物等語（本院
    卷第31頁），是核被告就附表1之犯行，均係犯刑法第321條
    第1項第3款之攜帶兇器竊盜罪；其就犯罪事實欄二(一)所為，
    係犯刑法第320條第3項、第1項之普通竊盜未遂罪；其就犯
    罪事實欄二(二)所為，係犯刑法第321條第1項第3款之攜帶兇
    器竊盜罪。被告就如附表1編號14竊取被害人寅○○之犯行
    ，與共犯游明滄有犯意之聯絡及行為分擔，為共同正犯。被
    告就犯罪事實二(一)竊取被害人子○○部分，已著手於犯罪行
    為之實行而不遂，為未遂犯，依95年7月1日施行之刑法第25
    條第2項規定減輕其刑。被告就附表1所為16次竊盜行為，時
    間緊接，所犯罪名相同，顯係基於概括之犯意為之，為連續
    犯，爰依修正前刑法第56條之規定，論以附表1編號14之情
    節較重之共同攜帶兇器竊盜罪，並加重其刑（又查被告行為
    後，刑法第56條連續犯之規定，業經修正公布刪除，並於95
    年7月1日施行，則被告此部分犯行，均在修正刑法施行前，
    屬行為後法律有所變更之情形，自有比較新舊法之必要，而
    刑法修正之後，原屬連續犯之數個犯罪行為，依新法應數罪
    併罰，比較修正前之規定，可依裁判上一罪論處，顯然修正
    前之規定較有利於被告，是依新法第2條第1項比較之結果，
    應依修正前刑法第56條之規定）。被告就附表1編號1、編號
    12 -14號部分之犯行（即竊取被害人丁○○、申○○、戌○○、寅○○部分），雖未據起訴，惟此部分與前開論罪科刑
    部分，有連續犯之裁判上一罪關係，為起訴效力，且經檢察
    官移送併案，本院自應併予審理；另被告竊取被害人子○○
    財物未遂之犯行（即犯罪事實欄二(一)部分），經蒞庭檢察官
    於本院審理時以言詞追加起訴，本院亦應併予審理。被告就
    附表1所示之共同連續竊盜犯行與犯罪事實欄二(一)、(二)之竊
    盜行為間，犯意各別，行為互殊，應予分論併罰（蓋被告如
    犯罪事實欄二之2次竊盜行為，係在95年7月1日刑法修正施
    行廢除連續犯後所為，無從與附表1所示之竊盜行為，成立
    連續犯之關係）。爰審酌被告正值盛壯之年，不知憑恃己力
    掙取金錢以供生活之需，竟一再以破壞車窗之方式竊取他人
    車內財物，價值觀念有所偏差；惟念及被告於本案警詢及偵
    審期間均能坦承犯行，態度堪稱良好，並參以被告犯罪手段
    、所生危害、竊取財物之經濟價值等一切情狀，量處如主文
    所示之刑，並定應執行之刑，以示懲儆。扣案如附表3編號1
    至編號3所示之物，係被告及共犯游明滄所有供罪所用之物
    （其中編號3之螺絲起子1支，僅供被告與共犯游明滄犯附表
    1 編號14之竊盜行為所用），業據被告及共犯游明滄供陳在
    卷，爰依刑法第38條第1項第2款之規定，均宣告沒收。另被
    告持以拆卸被害人庚○○汽車音響（犯罪事實二(二)部分）之
    螺絲起子，並未扣案，且無證據證明現仍存在，為免執行困
    難，爰不併為沒收之宣告。至其餘扣案之手套、鴨舌帽、手
    機、雨衣、安全帽、剪刀等物，無證據證明與本案被告所犯
    竊盜犯行有直接關連性，自不為沒收之諭知。
四、公訴意旨另以：被告巳○○除於上開時、地有竊盜犯行外，
    另於如附表2所示之時間、地點，以手持扁鑽破壞車窗之方
    式，竊取如附表2所示財物，因認被告另涉犯刑法第321條第
    1項第3款之攜帶兇器竊盜罪嫌。惟按犯罪事實應依證據認定
    之，無證據不得認定犯罪事實；被告或共犯之自白，不得作
    為有罪判決之唯一證據，仍應調查其他必要之證據，以察其
    是否與事實相符，刑事訴訟法第154條第2項、第156條第2項
    分別定有明文。檢察官認被告有上述犯行，係以被告於警詢
    及偵查中之自白為其論據。惟查：此部分犯行，除被告之唯
    一自白外，檢察官並無另行舉出其他證據以資證明，亦查無
    被害人或查扣贓證物，證人即員警未○○復證稱：「於案件
    已經移送地檢署，對於被害人不詳之部分，後續之偵查視檢
    察官有無交辦，若檢察官有交辦的話，仍由轄區分局繼續偵
    查，若檢察官沒有特別交辦的話，我們還是會繼續追查，在
    沒有查到被害人的情況下，我們會先以口頭方式報告檢察官
    ，之後不會再補送移送函」等語，是此部分除被告自白外，
    並無任何證據足資證明被告有竊盜犯行，本諸罪疑唯輕原則
    ，本院認以現有證據尚無法形成被告有上開犯行之明確心證
    ，揆諸前揭規定，本應就此部分對被告為無罪之諭知，然因
    檢察官認此部分與前開經認定被告有罪部分，有連續犯之裁
    判上一罪關係，爰不另為無罪之諭知，併予敘明。
據上論斷，應依刑事訴訟法第273條之1第1項、第299條第1項前
段，刑法第2條第1項、第28條、第25條第2項、修正前刑法第56
條、刑法第320條第3項、第1項、第321條第1項第第3款、第51條
第5款、第38條第1項第2款，判決如主文。
本案經檢察官午○○到庭執行職務。
中　　華　　民　　國　　96　　年　　2 　　月　　9 　　日
                  刑事第二庭    法  官  陳姵君
上正本證明與原本無異。
如不服本判決，應於送達後十日內向本院提出上訴狀（須附繕
本），上訴於臺灣高等法院臺中分院。
                                書記官  莊金屏
中　　華　　民　　國　　96　　年　　2 　　月　　9 　　日
附表1：
┌─┬───┬──────┬───────┬────┬───────┐
│編│犯案  │犯案地點    │竊得財物      │被害人  │備註          │
│號│時間  │            │              │        │              │
├─┼───┼──────┼───────┼────┼───────┤
│1 │95年3 │臺中市東區精│導航車架1座   │丁○○  │18807號警卷第4│
│  │月24日│武路167號   │              │車牌號碼│頁            │
│  │16時  │            │              │4522─DS│              │
├─┼───┼──────┼───────┼────┼───────┤
│2 │95年4 │臺中縣太平市│車內音響、DVD │癸○○  │20673號警卷第 │
│  │月1日 │育賢路90號  │銀幕          │車牌號碼│18頁          │
│  │17時30│            │              │8781─NH│              │
│  │分    │            │              │        │              │
├─┼───┼──────┼───────┼────┼───────┤
│3 │95年4 │臺中縣太平市│皮包1只、現金2│卯○○  │53920號警卷第 │
│  │月5日 │中興街27號  │千餘元、信用卡│車牌號碼│13頁          │
│  │16時20│            │3張、提款卡2張│0969─JA│              │
│  │分    │            │、印章、身分證│        │              │
├─┼───┼──────┼───────┼────┼───────┤
│4 │95年4 │臺中縣太平市│現金約70餘元、│張宸方  │53920號警卷第 │
│  │月8日6│中平9街155號│車用液晶銀幕3 │車牌號碼│15頁          │
│  │時40分│            │台、遠通ETC主 │8168─KU│              │
│  │      │            │機1台（含儲值 │        │              │
│  │      │            │卡約4百餘元） │        │              │
│  │      │            │、DVD機1台、衛│        │              │
│  │      │            │星導航系統主機│        │              │
│  │      │            │1台           │        │              │
├─┼───┼──────┼───────┼────┼───────┤
│5 │95年4 │臺中縣太平市│皮包1只、現金1│戊○○  │20673號警卷第 │
│  │月17日│東平353號前 │萬餘元、行動電│車牌號碼│14頁          │
│  │17時  │路          │話1支         │5J─7385│              │
├─┼───┼──────┼───────┼────┼───────┤
│6 │95年4 │臺中縣太平市│皮包1只、現金1│甲○○  │53920號警卷第 │
│  │月24日│中興東路東平│千餘元、手機1 │車牌號碼│17頁          │
│  │13時5 │國小前      │支            │NE─6721│              │
│  │分    │            │              │        │              │
├─┼───┼──────┼───────┼────┼───────┤
│7 │95年4 │臺中縣太平市│皮包1只、信用 │辛○○  │53920號警卷第 │
│  │月25日│中興里中興里│卡3張、提款卡1│車牌號碼│19頁          │
│  │17時30│32號        │張、印章1只、 │X3─7513│              │
│  │分    │            │手機2支       │        │              │
├─┼───┼──────┼───────┼────┼───────┤
│8 │95年4 │臺中縣太平市│測速器1台、衛 │乙○○  │53920號警卷第 │
│  │月27日│中政里中興路│星導航器1台   │車牌號碼│21頁          │
│  │11時  │113巷16號   │              │5925─HP│              │
├─┼───┼──────┼───────┼────┼───────┤
│9 │95年4 │臺中縣太平市│皮包1只、行動 │辰○○  │53920號警卷第 │
│  │月27日│東平路353號 │電話1支、現金 │車牌號碼│23頁          │
│  │18時42│前          │約2萬5千元、身│R5─7751│              │
│  │分    │            │分證、健保卡、│        │              │
│  │      │            │駕駛執照、行車│        │              │
│  │      │            │執照          │        │              │
├─┼───┼──────┼───────┼────┼───────┤
│10│95年4 │臺中縣太平市○○○○路回數票│酉○○  │53920號警卷第 │
│  │月30日│東平路523號 │9張           │車牌號碼│25頁          │
│  │17時50│大友保齡球館│              │2F─7033│              │
│  │分    │停車場內    │              │        │              │
├─┼───┼──────┼───────┼────┼───────┤
│11│95年4 │臺中縣太平市│汽車音響主機1 │丙○○  │53920號警卷第 │
│  │月30日│東平路523號 │台            │車牌號碼│27頁          │
│  │17時50│大友保齡球館│              │7P─9637│              │
│  │分    │停車場內    │              │        │              │
├─┼───┼──────┼───────┼────┼───────┤
│12│95年5 │臺中市南區忠│汽車音響面板1 │申○○  │32435號警卷第 │
│  │月17日│明南路、明德│塊、手提包1只 │車牌號碼│14頁          │
│  │22時  │街          │              │R7─6455│              │
├─┼───┼──────┼───────┼────┼───────┤
│13│95年5 │臺中市南區興│汽車音響主機1 │戌○○  │32435號警卷第 │
│  │月21日│大路、學府路│台            │車牌號碼│12頁          │
│  │12時30│            │              │2605─NC│              │
│  │分    │            │              │        │              │
├─┼───┼──────┼───────┼────┼───────┤
│14│95年5 │臺中市南區國│汽車音響主機1 │寅○○車│騎乘游明滄之父│
│  │月31日│光路、興大路│台            │牌號碼48│所有車號YIH-88│
│  │18時5 │            │              │88─LP  │9號機車犯案， │
│  │分    │            │              │        │由游明滄負責把│
│  │      │            │              │        │風，巳○○則以│
│  │      │            │              │        │路旁石塊擊破車│
│  │      │            │              │        │窗玻璃後下手行│
│  │      │            │              │        │竊。          │
│  │      │            │              │        │              │
│  │      │            │              │        │32435號警卷第 │
│  │      │            │              │        │11頁          │
├─┼───┼──────┼───────┼────┼───────┤
│15│95年6 │臺中縣太平市│汽車音響主機1 │丑○○  │53920號警卷第 │
│  │月16日│中興東路158 │台            │車牌號碼│29頁          │
│  │7時20 │號前        │              │8996─MB│              │
│  │分    │            │              │        │              │
├─┼───┼──────┼───────┼────┼───────┤
│16│95年6 │臺中縣太平市│現金3千餘元   │己○○  │53920號警卷第 │
│  │月21日│永平里中平路│              │車牌號碼│31頁          │
│  │22時40│26巷口      │              │2269─HX│              │
│  │分    │            │              │        │              │
└─┴───┴──────┴───────┴────┴───────┘
附表2：
┌─┬───┬──────┬───────┬────┐
│編│犯案  │犯案地點    │竊得財物      │被害人  │
│號│時間  │            │              │        │
├─┼───┼──────┼───────┼────┤
│1 │95年4 │臺中縣太平市│回數票數張    │不詳    │
│  │月間某│大興街803醫 │              │        │
│  │日    │院太平間對面│              │        │
│  │      │路旁        │              │        │
├─┼───┼──────┼───────┼────┤
│2 │95年5 │臺中縣太平市│汽車音響主機1 │不詳    │
│  │月間某│東平路247號 │台            │        │
│  │日    │附近        │              │        │
├─┼───┼──────┼───────┼────┤
│3 │95年6 │臺中縣太平市│汽車音響主機1 │不詳    │
│  │月間某│            │台            │        │
│  │日    │            │              │        │
└─┴───┴──────┴───────┴────┘
附表3：
┌──┬────────┬─────────────┐
│編號│ 工具           │ 扣案時間                 │
├──┼────────┼─────────────┤
│1   │手電筒1支       │95年7月12日在被告騎乘之車 │
│    │                │號INH-878號機車置物箱內扣 │
│    │                │得                        │
├──┼────────┼─────────────┤
│2   │螺絲起子2支     │95年7月12日在被告騎乘之車 │
│    │                │號INH-878號機車置物箱內扣 │
│    │                │得                        │
├──┼────────┼─────────────┤
│3   │螺絲起子1支     │95年5月31日在共犯游明滄住 │
│    │                │處扣得                    │
└──┴────────┴─────────────┘
【附錄本案論罪科刑法條】
刑法第三百二十條：
意圖為自己或第三人不法之所有，而竊取他人之動產者，為竊盜
罪，處五年以下有期徒刑、拘役或五百元以下罰金。
意圖為自己或第三人不法之利益，而竊佔他人之不動產者，依前
項之規定處斷。
前二項之未遂犯罰之。
刑法第三百二十一條：
犯竊盜罪而有下列情形之一者，處六月以上、五年以下有期徒刑
：
一  於夜間侵入住宅或有人居住之建築物、船艦或隱匿其內而犯
　　之者。
二  毀越門扇、牆垣或其他安全設備而犯之者。
三  攜帶兇器而犯之者。
四  結夥三人以上而犯之者。
五  乘火災、水災或其他災害之際而犯之者。
六  在車站或埠頭而犯之者。
前項之未遂犯罰之。
